臺灣基隆地方法院民事裁定  
110年度亡字第18號
聲  請  人  王聖權  



上列聲請人聲請宣告王聖元死亡事件，本院裁定如下：
    主    文
王聖元（男、民國00年0月00日生、失蹤前籍設：基隆市戶籍登
記簿記載「營房」）於民國五十一年七月一日下午十二時死亡。
程序費用由王聖元遺產負擔。
    理    由
一、本件聲請意旨略以：聲請人為失蹤人王聖元兄弟，失蹤人最
    後登載之戶籍謄本為民國41年7月1日隨父王學傑遷出而行蹤
    不明，嗣後均查無戶籍資料，行蹤不明，失蹤迄今已近70年
    之久，茲聲請人為辦理被繼承人王學傑之遺產繼承事宜，爰
    聲請宣告失蹤人王聖元死亡等語。
二、按失蹤人失蹤滿10年後，法院得因利害關係人或檢察官之聲
    請，為死亡之宣告；修正之民法總則第8條之規定，於民法
    總則施行後修正前失蹤者，亦適用之，但於民法總則修正前
    ，其情形已合於修正前民法總則第8條之規定者，不在此限
    ，71年1月4日修正公布前之民法總則第8條第1項及民法總則
    施行法第3條第3項分別定有明文。又法院准許宣告死亡之聲
    請，應公示催告，家事事件法第156條第1項復有明定。而此
    公示催告應公告之，該公告應揭示於法院公告處、資訊網路
    及其他適當處所；法院認為必要時，並得命登載於公報或新
    聞紙，或用其他方法公告之；其報明期間，自前項揭示之日
    起，應有6個月以上，但失蹤人滿百歲者，其陳報期間，得
    定為自揭示之日起二個月以上。此觀之家事事件法第156條
    第3項準用同法第130條第4、5項規定即明。查聲請人主張失
    蹤人王聖元於民國41年7月1日起即音訊全無不知所蹤等情，
    業據其提出失蹤人戶籍謄本為證，堪信為真實。復無證據可
    認王聖元業已死亡，堪認王聖元至遲於41年7月1日即處於失
    蹤之狀態，迄今仍行方不明之事實為真正，故聲請人聲請對
    失蹤人王聖元為死亡之宣告，核與前開條文尚無不合，應予
    准許。又本院業已定7個月期間對失蹤人王聖元為宣告死亡
    之公示催告，並於110年3月26日下午5時將該公示催告揭示
    於本院牌示處及登記載於司法院網站，有本院公告證書在卷
    可稽，現申報期間自前揭揭示日起已屆滿7個月，未據失蹤
    人陳報其生存或知失蹤人生死者陳報其所知，亦經本院依職
    權查明無誤，本院自應依法宣告失蹤人死亡。
三、次按宣告死亡之裁定應確定死亡之時，家事事件法第159條
    定有明文。而受死亡宣告者，以判決內所確定死亡之時，推
    定其為死亡；前項死亡之時，應為前條各項所定期間最後日
    終止之時。但有反證者，不在此限，民法第9條亦有明定。
    本件失蹤人王聖元自41年7月1日失蹤，計至51年7月1日止失
    蹤屆滿10年，故應推定該日下午12時為其死亡之時，爰依法
    宣告王聖元於51年7月1日下午12時死亡。
四、依家事事件法第154條第3項、第159條第1項，裁定如主文。
中　　華　　民　　國　　110 　年　　12　　月　　1 　　日
                   家事法庭     法  官　黃永定  
以上正本係照原本作成。
如對本裁定抗告須於裁定送達後10日內向本院提出抗告狀。
中　　華　　民　　國　　110 　年　　12　　月　　1 　　日
                                書記官　佘筑祐